hu: Maszk szoknya anyaga: Hipoallergén szilikon; Folyékony szilikongumi (LSR); Polivinil-klorid (PVC); Gumi; Szilikon; Hőre lágyuló elasztomer (TPE); Egyéb
sv: Maskkjolens material: Hypoallergent silikon; Flytande silikongummi (LSR); Polyvinylklorid (PVC); Gummi; Silikon; Termoplastisk elastomer (TPE); Annat
fr: Matériau de la jupe du masque: Silicone hypoallergénique; Caoutchouc de silicone liquide (LSR); Polychlorure de vinyle (PVC); Caoutchouc; Silicone; Élastomère thermoplastique (TPE); Autre
hr-HR: Materijal suknjice maske: Hipoalergeni silikon; Tekuća silikonska guma (LSR); Polivinil klorid (PVC); Guma; Silikon; Termoplastični elastomer (TPE); Ostalo
pt-BR: Material da saia da máscara: Silicone hipoalergênico; Borracha de silicone líquida (LSR); Cloreto de polivinilo (PVC); Borracha; Silicone; Elastômero termoplástico (TPE); Outro
sl-SI: Material obrobe maske: Hipoalergeni silikon; Tekoča silikonska guma (LSR); Polivinilklorid (PVC); Guma; Silikon; Termoplastični elastomer (TPE); Drugo
nb: Materiale i maskeskjørt: Hypoallergen silikon; Flytende silikongummi (LSR); Polyvinylklorid (PVC); Gummi; Silikon; Termoplastisk elastomer (TPE); Annet
es: Material del faldón de la máscara: Silicona hipoalergénica; Caucho de silicona líquida (LSR); Cloruro de polivinilo (PVC); Caucho; Silicona; Elastómero termoplástico (TPE); Otro
tr: Maske etek malzemesi: Hipoalerjenik Silikon; Sıvı Silikon Kauçuk (LSR); Polivinil Klorür (PVC); Kauçuk; Silikon; Termoplastik Elastomer (TPE); Diğer
de: Dichtungsmaterial der Maske: Hypoallergenes Silikon; Flüssigsilikon (LSR); Polyvinylchlorid (PVC); Gummi; Silikon; Thermoplastisches Elastomer (TPE); Sonstiges
el: Υλικό περιμέτρου μάσκας: Υποαλλεργική σιλικόνη; Υγρό καουτσούκ σιλικόνης (LSR); Πολυβινυλοχλωρίδιο (PVC); Καουτσούκ; Σιλικόνη; Θερμοπλαστικό ελαστομερές (TPE); Άλλο
bg-BG: Материал на уплътнението на маската: Хипоалергенен силикон; Течен силиконов каучук (LSR); Поливинилхлорид (PVC); Гума; Силикон; Термопластичен еластомер (TPE); Друго
it: Materiale della gonna della maschera: Silicone ipoallergenico; Gomma siliconica liquida (LSR); Cloruro di polivinile (PVC); Gomma; Silicone; Elastomero termoplastico (TPE); Altro
da: Materiale i den nedre del af masken: Allergivenlig silikone; Flydende silikonegummi (LSR); Polyvinylklorid (PVC); Gummi; Silikone; Termoplastisk elastomer (TPE); Andet
lt-LT: Kaukės sijono medžiaga: Hipoalerginis silikonas; Skysta silikoninė guma (LSR); Polivinilchloridas (PVC); Guma; Silikonas; Termoplastinis elastomeras (TPE); Kita
th: วัสดุที่ใช้ทำขอบหน้ากาก: ซิลิโคนแบบไม่ก่อให้เกิดการแพ้; ยางซิลิโคนเหลว (LSR); โพลีไวนิลคลอไรด์ (PVC); ยาง; ซิลิโคน; เทอร์โมพลาสติกอิลาสโตเมอร์ (TPE); อื่นๆ
ru: Материал обтюратора маски: Гипоаллергенный силикон; Жидкая силиконовая резина (LSR); Поливинилхлорид (ПВХ); Резина; Силикон; Термопластичный эластомер (ТЭП); Другое
ja: マスクスカート素材: 低刺激性シリコーン; 液状シリコーンゴム (LSR); ポリ塩化ビニル (PVC); ゴム; シリコーン; 熱可塑性エラストマー (TPE); その他
ko: 마스크 스커트 소재: 저자극성 실리콘; 액상 실리콘 고무(LSR); 폴리염화비닐(PVC); 고무; 실리콘; 열가소성 엘라스토머(TPE); 기타
pt-PT: Material da saia da máscara: Silicone hipoalergénico; Borracha de silicone líquida (LSR); Cloruro de polivinilo (PVC); Borracha; Silicone; Elastómero termoplástico (TPE); Outro
en: Mask skirt material: Hypoallergenic Silicone; Liquid Silicone Rubber (LSR); Polyvinyl Chloride (PVC); Rubber; Silicone; Thermoplastic Elastomer (TPE); Other
cs: Materiál lemu masky: Hypoalergenní silikon; Tekutý silikonový kaučuk (LSR); Polyvinylchlorid (PVC); Guma; Silikon; Termoplastický elastomer (TPE); Jiné
zh-CN: 面镜裙边材质: 防过敏硅胶; 液态硅橡胶 (LSR); 聚氯乙烯 (PVC); 橡胶; 硅胶; 热塑性弹性体 (TPE); 其他
pl: Materiał brzegu maski: Hipoalergiczny silikon; Ciekła guma silikonowa (LSR); Chlorek poliwinylu (PVC); Guma; Silikon; Elastomer termoplastyczny (TPE); Inne
nl: Materiaal maskerrok: Hypoallergene siliconen; Vloeibaar siliconenrubber (LSR); Polyvinylchloride (PVC); Rubber; Siliconen; Thermoplastisch elastomeer (TPE); Overige
ro-RO: Materialul membranei măștii: Silicon hipoalergenic; Cauciuc siliconic lichid (LSR); Policlorură de vinil (PVC); Cauciuc; Silicon; Elastomer termoplastic (TPE); Altele
vi: Chất liệu viền silicon ôm mặt của kính lặn: Silicone không gây dị ứng; Cao su silicone lỏng (LSR); Polyvinyl chloride (PVC); Cao su; Silicone; Elastomer nhiệt dẻo (TPE); Khác
fi: Maskin helman materiaali: Hypoallergeeninen silikoni; Nestemäinen silikonikumi (LSR); Polyvinyylikloridi (PVC); Kumi; Silikoni; Termoplastinen elastomeeri (TPE); Muu
sk-SK: Materiál lemovania masky: Hypoalergénny silikón; Tekutý silikónový kaučuk (LSR); Polyvinylchlorid (PVC); Guma; Silikón; Termoplastický elastomér (TPE); Iný
zh-TW: 面罩裙邊材質: 低敏矽膠; 液態矽橡膠 (LSR); 聚氯乙烯 (PVC); 橡膠; 矽膠; 熱塑性彈性體 (TPE); 其他